---
title: "task10"
author: "Gytis Semėnas"
date: "7 November 2016"
output: html_document
---

```{r setup, include=FALSE}
knitr::opts_chunk$set(echo = TRUE)
```
a. Tegul x1,...,X100∼N(1,2). Susigeneruokite tokią imtį ir patikrinkite nulinę hipotezę, kad H0:μ=1, su alternatyva, kad μ≠1. Tam rekalinga funkcija t.test. Detaliai paaiškinkite ką reiškia funkcijos išvestyje pateikti skaičiai.

Susigeneruojame imtį ir su funkcija t.test patikriname, ar jos tikrasis vidurkis lygus 1.
```{r}
set.seed(2016)
x <- rnorm(100, mean=1, sd=sqrt(2))
t.test(x, mu=1)
```
Funkcijos t.test išvestyje pateikiama p reikšmė p-value (tikimybė, parodanti, kiek tikėtina, jog imties vidurkis >= 0.84, jei nulinė hipotezė teisinga) leidžia spręsti, ar nulinė hipotezė atmetama, ar ne. Kadangi hipotezę tikriname su reikšmingumo lygmeniu 0,05, tai nulinę hipotezę atmetame, jei p-value < 0,05. Šiuo atveju nulinė hipotezė μ=1 neatmetama.

Hipotezę galima tikrinti ir atsižvelgiant į funkcijos t.test išvestyje pateikiamą 95% pasikliautinumo intervalą (95 percent confidence interval). Jei į šį intervalą patenka reikšmė μ=1, tai nulinė hipotezė neatmetama.

Teisingiausia būtų hipotezę tikrinti pagal t reikšmę, t.y. Stjudento kriterijaus statistiką šiai imčiai. Tam reikia surasti Stjudento skirstinio su 99 laisvės laipsniais 0,025 lygmens kritinę reikšmę:
```{r}
qt(0.975, 99)
```
Jei |t| > 1,984217, tai nulinę hipotezę atmetame. Šiuo atveju 1,1562 < 1,984217, taigi nulinė hipotezė neatmetama.

b. Kartokite a) dalies generavima daug kartų (pvz.10^4) ir suskaičiuokite kiek atvejų buvo atmesta nulinė hipotezė? Išreiškite šį skaičių procentais. Kokią išvadą galite padaryti?

Sukuriame funkciją, kuri sugeneruoja imtį ir pagal p reikšmę patikrina hipotezę, kad H0:μ=1, su alternatyva, kad μ≠1. Paleidžiame šią funkciją 10^4 kartų ir suskaičiuojame, kiek kartų buvo atmesta nulinė hipotezė.
```{r}
generate <- function() {
  x <- rnorm(100, mean=1, sd=sqrt(2))
  ttest <- t.test(x, mu=1)
  return(ttest$p.value < 0.05)
}

y <- replicate(10^4, generate())
mean(y)

```
Matome, kad apytiksliai 5% atvejų nulinė hipotezė buvo atmesta, nors ji ir buvo teisinga (žinome, kad generavome imtį, kurios vidurkis μ lygus 1). To ir buvo galima tikėtis, kadangi hipotezę tikrinome su reikšmingumo lygmeniu 0,05, t.y. tikimybė atmesti teisingą nulinę hipotezę buvo 0,05.
Pasinaudojau Simonos darbu.
