---
title: "task11"
author: "Gytis Semėnas"
date: "11 November 2016"
output: html_document
---

```{r setup, include=FALSE}
knitr::opts_chunk$set(echo = TRUE)
```

Pakete datasets yra duomenų masyvas longley.
Iš šio kintamųjų padarykite tiesinę regresiją, kur prognozuojamas kintamasis būtų GNP, o regresosius Employed. Jums reikia:
```{r}
head(longley)  #duomenų masyvas.
```
1.Įvertinti paprastosios tiesinės regresijos modelį. Pateikti modelio summary ir pakomentuoti ką reiškia gauti skaičiai. Kaip interpretuoti gautus rezultatus?

Su funkcija lm įvertiname tiesinės regresijos modelį pateiktiems duomenims ir pateikiame modelio summary:
```{r}
x <- longley$Employed
y <- longley$GNP
mod <- lm(y~x)
summary(mod) 
```
Čia pateikti modelio Residuals rodo paklaidą, kiek prognozuojami duomenys gali skirtis nuo stebimų duomenų, t.y. kaip duomenys yra išsibarstę apie regresijos tiesę.

Coefficients rodo lygties y = β0 + β1x + ϵ koeficientų β0 ir β1 įverčius (β0=-1430,482, β1=27,836). Taip pat pateiktas šių įverčių standartinis nuokrypis (Std. Error) bei Stjudento kriterijaus statistikos t reikšmė (t value) ir tikimybė Pr(>|t|), rodanti su kokiu reikšmingumo lygmeniu šie įverčiai yra reikšmingi.

Residual standard error rodo stebimų duomenų nuokrypį nuo įvertinto jų modelio.

Multiple R-squared yra modelio tinkamumo matas. Kuo R^2 arčiau 1, tuo modelis geriau įvertina duomenis.

2.Padarykite modelio prognozes taškuose 62,65,68.
Susikuriame vektorių newx, kuriame nurodome šiuos taškus ir su funkcija predict pagal gautą tiesinės regresijos modelį surandame y (GNP) prognozes šiuose taškuose.
```{r}
newx <- c(62, 65, 68)
newy = predict(mod, newdata=data.frame(x=newx))
newy
```
3.Išbrėžkite kintamųjų sklaidos diagramą kartu su tiesinės regresijos tiese ir naujomis prognozėmis. Grafiką pateikite su pilna legenda, kurioje būtų nurodyti visi žymėjimai.
```{r}
plot(x, y, xlab='Employed', ylab='GNP')
abline(mod, col=2)
points(newx, newy, col=3, pch=19)
grid()
legend("topleft", c("Duomenys","Regresijos  tiesė", "Prognozės"), lty=c(0,1,0), pch=c(1,NA,19), col=c(1,2,3))
```

Pasinaudojau Simonos darbu.
