---
title: "task 15"
author: "Gytis Semėnas"
date: "10 November 2016"
output: html_document
---

```{r setup, include=FALSE}
knitr::opts_chunk$set(echo = TRUE)
```
Pirmiausia nuskaitome duomenų masyvą:
```{r}
tf = read.csv('C:/Users/gytisse/Desktop/Econometrics1/Econometrics1/task6/data.csv',stringsAsFactors=FALSE)
```
1.Įvertinti paprastosios tiesinės regresijos modelį. Pateikti modelio summary ir pakomentuoti ką reiškia gauti skaičiai. Kaip interpretuoti gautus rezultatus?

Su funkcija lm įvertinsiu tiesinės regresijos modelį pateiktiems duomenims bei pateiksiu modelio summary:
```{r}
data<- lm(y ~ x, data = tf)
summary(data)
```
summary reikšmės:

Residuals - skirtumas tarp stebimų duomenų ir prognozuojamų duomenų. Parodo kiek taškai yra nutolę nuo regresijos tiesės.
Coefficients

Estimate Std. - β0 ir β1 reikšmės, kai regresijos tiesė aprašoma pavidalu µ(x) = β0 + β1*x
Residual standard error - stebimų duomenų standartinio nuokrypio prognozės.

2.Padarykite modelio prognozes taškuose $0, 0.3, 0.5$.
```{r}
new1 <- c(0, 0.3, 0.5)
new2 <- predict(data, newdata = data.frame(x = new1))
new2
```
3.Išbrėžkite kintamųjų sklaidos diagramą kartu su tiesinės regresijos tiese ir naujomis prognozėmis. Grafiką pateikite su pilna legena, kurioje būtų nurodyti visi žymėjimai.
```{r}
plot(x ~ y, data = tf,  pch = 16)
abline(coef(data), col = 2)
points(new1, new2, col=3, pch=19)
legend("topleft", legend = c("Regresijos tiesė", "prognozės", "stebėjimai"), pch = c(NA, 16, 19), col = c(2, 3, 1), lty = c(1, NA, NA))
```
4.Pakomentuokite ar tinkamas šis modelis duotiems duomenims. Ar galite pateikti tobulinimo pasiūlymų?
Šis modelis nėra tinkamas duotiems duomenims, nes gautas skaičius nėra arti 1 .
Atlikdamas užduotį naudojausi Raigardo pagalba.